# 请教陈版，集团内往来科目抵消的汇率问题

提问人：jchen609 时间：2019-07-24 10:52:12
陈版您好，小弟在实务中有遇到一个问题，就是集团内 A 公司（记账本位币为港币）替集团内 B公司（记账本位币为人民币）代垫了一笔 100 万港币的款项，B 公司账上确认了一个其他应付款，A 公司账上确认了一个其他应收，现在出中报的时候需要进行合并抵消，但是香港那边使用的 6 月底的汇率（ 6 月 30 号 1 人民币=1.1374 港币）和外汇管理局 6 月底（ 6月 28 号 1 人民币 =1.1368 港币）的汇率不一致，请问这种情况的话如何才能够让两家的往来科目数正负一致呢？谢谢！

回答人：chenyiwei
理论上两者选择的汇率应当是一致的。如果存在尾差情况，则差额在合并报表层面计入 “其他综合收益——外币报表折算差额”。